臺灣桃園地方法院刑事判決　　　　　　 93年度簡上字第184號
上　訴　人　甲○○○
即　被　告
上列被告因違反商標法案件，經檢察官提起公訴（93年度偵字第
3452號），本院判決如下：
    主  文
原判決撤銷。
甲○○○連續明知為未得商標權人同意，於同一商品，使用相同
之註冊商標之商品而販賣，處罰金新台幣貳萬元，如易服勞役，
以銀元參佰元（即新台幣玖佰元）折算壹日。緩刑貳年。
扣案仿冒英商布拜里公司註冊「BURBERRYS CHECK 」商標之拖鞋
壹拾貳雙均沒收。
    事  實
一、甲○○○明知名稱為「BURBERRYS CHECK 」之圖樣，業經英
    商布拜里公司（BURBERRY LIMITED）向我國經濟部智慧財產
    局（以下簡稱「智財局」）申請並獲准註冊，取得商標專用
    權之商標（商標圖樣、註冊號碼、專用效期、指定使用商品
    名稱、專用權公司名稱均詳如附表），且前開商標圖樣之商
    品，在國際間行銷多年，已為相關大眾所共知之商標圖樣，
    未經該公司之同意或授權，不得擅自使用於同一商品，或販
    賣該等商品，竟仍基於販賣仿冒他人商標商品之概括犯意，
    先於民國九十二年十二月五日向址設於台北縣板橋市○○街
    一四九巷二三弄一號，由劉乙○○經營之「合利鞋行」，以
    每雙新台幣（以下同）三十元之價格（外包裝註明品牌為「
    巧巧」）暨於九十三年一月七日向址設於桃園縣中壢市○○
    路四四五巷一二九號之「永隆塑膠鞋行」，以每雙二十五元
    之價格（外包裝註明品牌為「新生活」），分別販入數量不
    詳，使用與前述「BURBERRYS CHECK 」商標圖樣相同圖樣之
    拖鞋（尚有其他不同圖樣、款式之拖鞋），並自九十二年十
    二月三十一日起，在桃園縣桃園市○○路四四號前之攤位，
    以每雙五十元之價格，連續出售予不特定之顧客。嗣於九十
    三年一月三十一日上午九時五十分許，在上開地點，為警當
    場查獲。並扣得仿冒「BURBERRYS CHECK 」商標圖樣之拖鞋
    十二雙。
二、案經英商布拜里公司訴由內政部警政署保安警察第二總隊第
    一大隊第一中隊移請臺灣桃園地方法院檢察署檢察官偵查後
    聲請以簡易判決處刑。
    理  由
一、訊據上訴人即被告甲○○○矢口否認有前述犯行，並辯稱：
    「我沒有販賣仿冒的東西，查扣的拖鞋是我賣的，但我不知
    道那是仿冒商標的商品」等語。
二、本院查：
  (一)附表所示之商標圖樣業經告訴人英商布拜里公司向我國智財
    局申請並獲准註冊，取得商標專用權，使用於附表所示之商
    品等情，業據告訴代理人丁○○於警詢及本院審理時陳述在
    卷，並有智財局核發之中華民國商標註冊證影本一份在卷可
    稽。
  (二)被告於前述時間分別向案外人合利鞋行、永隆塑膠鞋行購買
    扣案之拖鞋，並出售圖利，經警於前述時間、地點查獲，並
    扣得如事實欄所示之拖鞋十二雙等情，亦據被告於警詢、偵
    訊及本院審理時陳述在卷，核與證人，即合利鞋行之負責人
    劉乙○○及永隆塑膠鞋行業務員丙○○於本院審理時證述之
    情節相符，復有扣押筆錄、扣押物品目錄表各一紙及現場照
    片四張在卷可參照。
  (三)查「以各式線條顏色交織組成之圖案，使用於布料等相關商
    品上，依一般社會通念，僅係布料商品普通使用之花紋圖案
    ，不具表彰商品來源之商標識別力；本件如附表所示之商標
    圖樣申請註冊之初，智財局原以其不具商標識別力為由，發
    給核駁理由先行通知書，惟告訴人檢附相關證據，主張「該
    商標圖樣使用至今已有一百四十餘年，用以表彰其產製之衣
    服、皮包、服飾配件等商品，長期以來投入大量財力、物力
    及廣為宣傳廣告，並相繼於法國等歐美國家註冊在案，另透
    過台灣地區多種報章雜誌廣告及在知名飯店、百貨公司設置
    精品店促銷，已足以令相關事業或消費者認識其為表彰告訴
    人信譽之標誌，具備商標識別之功能」，經智財局依九十二
    年十一月二十八日修正施行前之商標法第五條第二項（即現
    行商標法第二十三條第四項）規定，認為該圖樣具備同條第
    一項之識別性，核准其註冊；惟因該商標係基於長期使用而
    取得識別性，因此其商標權範圍應較限縮在其長期使用之特
    定設色及條紋設計，致相關消費者混淆誤認之範圍內，方受
    到商標法之保護」等情，有智財產局九十三年十月二十日（
    九三）智商○九四一字第○九三八○四六四八一○號函在卷
    可資參考。本件如附表所示之商標圖樣係以米色為底，連續
    紅色方格中穿三黑二白相間粗線條所組成之圖形，而本件扣
    案之拖鞋二十八雙，其中十二雙均係以米色為底，連續紅色
    方格中穿三黑二白相間粗線條為其圖形與附表所示之商標圖
    樣相較，外觀相同，復使用於相同之拖鞋商品，應有致相關
    消費者產生混淆誤認之虞。是前述十二雙拖鞋確係仿冒如附
    表所示商標之商品，堪以認定。至於其餘扣案之拖鞋十六雙
    ，或係以深藍色為底，連續紅色方格中穿三白二黑相間粗線
    條所組成之圖形，或係以粉紅色為底，連續紅、黑色方格中
    穿三黑二粉紅相間粗線條所組成之圖形，或係以淺黃色為底
    ，連續紅色斜方格中穿三黑二白相間粗線條所組成之圖形，
    均與附表所示之商標圖樣之特定設色及條紋設計，尚有不同
    ，參諸前開智財局之意見，本院認該等商品應不致使相關消
    費者產生混淆誤認之情形，是前述十六雙拖鞋應非屬仿冒如
    附表所示商標之商品，併予說明。
  (四)又如附表所示商標之商品業已行銷多年，可稱係知名之品牌
    ，扣案商品之真品每件價格約在三千五百元左右，亦有告訴
    代理人提出之商品估價報告書一紙在卷可查，被告既以販賣
    鞋類商品為業，對市場上拖鞋商品品牌必有相當之瞭解，其
    僅以每件五十元之價格販賣標有前揭商標之拖鞋，自難諉為
    不知為仿冒商標商品。被告辯稱不知前述扣案拖鞋係仿冒告
    訴人之商標商品等語，難予埰信。
  (五)綜上所述，本件事證明確，被告犯行堪以認定，應依法論科
    。
三、核被告所為，係犯商標法第八十二條之明知為未得商標權人
    同意，於同一商品，使用相同之註冊商標之商品而販賣罪。
    其意圖販賣而陳列之低度行為，為販賣之高度行為所吸收，
    不另論罪。其先後多次販賣行為，時間緊接，方法相同，所
    係犯構成要件相同之罪名，顯係基於概括犯意反覆為之，為
    連續犯，應以一罪論，並依法加重其刑。原審以被告罪證明
    確，予以論罪科刑，固非無見。惟扣案之拖鞋僅其中以米色
    為底，連續紅色方格中穿三黑二白相間粗線條為其圖形之拖
    鞋十二雙係仿冒告訴人商標之商品，已如前述，原審判決認
    扣案之二十八拖鞋均係仿冒商標之商品，並均予宣告沒收，
    尚有未洽。被告提起上訴請主張其不知情等語雖無理由，然
    原判決既有前述不當之處，即屬無可維持，自應由本院予以
    撤銷，並自為判決。爰審酌被告販賣該等仿冒商標商品，期
    間僅一個月、扣案仿冒拖鞋僅十二件，數量不多，實際獲得
    之利益非高、被告於本院審理時表示不再販售仿冒商品，犯
    後態度尚佳，且已獲得告訴人代理人丁○○之原諒，不再追
    究其刑責等一切情狀，從輕量處如主文所示之刑，並諭知易
    服勞役之折算標準，以示警惕。末查，被告前未曾受有期徒
    刑以上刑之宣告，此有台灣高等法院被告全國前案紀錄表一
    份在卷可按，其經此刑之宣告之教訓，當知所警惕，而無再
    犯之虞，本院認其所宣告之刑，以暫不執行為適當，併予宣
    告緩刑二年，以啟自新。
四、扣案仿冒如附表所示商標之拖鞋十二雙，係被告犯商標法第
    八十二條之罪所販賣、陳列之商品，依商標法第八十三條之
    規定，不問屬於犯人與否，宣告沒收之。
五、據上論斷，應依刑事訴訟法第四百五十五條之一第三項、第
    三百六十九條第一項前段、第三百六十四條、第二百九十九
    條第一項前段，商標法第八十二條、第八十三條，刑法第十
    一條前段、第五十六條、第四十二條第二項、第七十四條第
    一款，罰金罰鍰提高標準條例第二條，判決如主文。
本案經檢察官李允煉到庭執行職務。
中　　華　　民　　國　　94　　年　　4 　　月　　6 　　日
                刑事第二庭審判長法  官  徐培元
                                法  官  鄭吉雄
                                法  官  潘進順
以上正本證明與原本無異。
不得上訴。
                                書記官  陳玉芬
中　　華　　民　　國　　94　　年　　4 　　月　　8 　　日
附錄本案論罪科刑法條：
商標法第八十二條
明知為前條商品而販賣、意圖販賣而陳列、輸出或輸入者，處一
年以下有期徒刑、拘役或科或併科新臺幣五萬元以下罰金。
商標法第八十三條
犯前二條之罪所製造、販賣、陳列、輸出或輸入之商品，或所提
供於服務使用之物品或文書，不問屬於犯人與否，沒收之。
